【裁判字號】    97,苗小,466
【裁判日期】    970710
【裁判案由】    給付電信費
【裁判全文】
臺灣苗栗地方法院民事小額判決         97年度苗小字第466號
原      告  誠第一資產管理股份有限公司
法定代理人  甲○○
訴訟代理人  乙○○
            戊○○
            丙○○
被      告  丁○○
上列當事人間因請求給付電信費事件，本院於民國97年6月26日
言詞辯論終結，判決如下：
    主  文
原告之訴駁回。
訴訟費用由原告負擔。
    事實及理由
一、原告起訴意旨略以：被告向訴外人遠傳電信股份有限公司（
    下稱「遠傳公司」）申辦12支行動電話（號碼詳如起訴書所
    載），被告欠繳民國90年間之電信通話費，遠傳公司並將對
    於被告之電信費債權讓與原告，爰依給付電信費之法律關係
    ，請求被告給付積欠之電信費新臺幣（下同）64,603元及利
    息等語，並提出臺灣大哥大股份有限公司（下稱「臺灣大哥
    大公司」）之行動電話服務申請書、電信費帳單、債權讓與
    證明書等件為證。
二、被告則以：伊一次填具多張申請書，係因經辦人員告知申請
    到一支門號，其餘申請書均作廢，為避免排隊，要填寫多份
    申請書，且伊從未收到原告起訴門號之晶片卡，亦未曾使用
    上開門號，故不應給付前述電信費等語置辯，並聲明駁回原
    告之訴。
三、經查：
（一）原告起訴請求遠傳公司之電信費，卻提出臺灣大哥大公司
      之電信門號資料，且從未提出任何遠傳公司之門號資料或
      電信費使用資料，故本件原告起訴，並未舉證以實其說，
      故為無理由，應予駁回。
（二）又原告雖提出臺灣大哥大行動電話服務申請書影本12件為
      證（見卷第6 至29頁），被告亦不否認為其填載申請者，
      但以前詞置辯。然觀諸該申請書僅記載：「同意自門號啟
      用日起需使用該門號至少1 年以上」、「立同意書人申請
      上開門號，同時領取專案手機1 支」等語，但並未記載被
      告業已領得各該門號之晶片卡，反而自以上記載可知，被
      告所申請之門號，並不當然自填載申請書之同時開始啟用
      ，自難僅憑該申請書即認被告有領得上開門號之晶片卡，
      或有何使用上開門號通話之行為。
（三）臺灣大哥大公司雖函覆本院稱：被告於90年5 月8 日時攜
      帶卡片至竹南博愛門市辦理風管復話並更改帳單地址（見
      卷第91、92頁），惟其係臺灣大哥大公司片面製作之電腦
      資料，尚不足以證明該公司自己確將前述晶片卡交付被告
      使用，亦即該公司自我宣稱有將晶片卡交付被告，證明力
      尚有不足。故被告抗辯其未取得前述門號之晶片卡，為有
      理由，被告既未取得晶片卡使用前述門號，自無庸支付原
      告所請求之電信費用。
四、綜上所述，本件原告主張，並未舉證被告確已取得前述門號
    之晶片卡並予以使用，以實其說。被告雖一次填寫12張申請
    書，但臺灣大哥大公司既已透過各門市收受該12張申請書，
    即應確保晶片卡確實交付於被告之手，亦即各該收受被告申
    請書之門市，既與臺灣大哥大公司間具特約關係（見卷第6
    至29頁申請書各門市均蓋有「特約服務中心」之印章），故
    就前述電信門號，各該門市即為臺灣大哥大公司之履約輔助
    人或使用人（參見民法第224 條規定），則臺灣大哥大公司
    自應承擔各該門市未將晶片卡交付被告，或未能證明確將晶
    片卡交付被告之履約瑕疵風險，而原告之債權既係由臺灣大
    哥大公司所讓與，即應承受其風險，被告亦得將對臺灣大哥
    大之抗辯事由，用以對原告抗辯（參見民法第299 第1 項）
    。從而，本件原告之訴為無理由，應予駁回。
五、本件事證已臻明確，兩造其餘攻防方法及所提證據，業經審
    酌，核與本件判決結果無影響，爰不逐一論述，併此敘明。
六、據上論結，本件原告之訴為無理由，依民事訴訟法第436 條
    之23、第436 條第2 項、第78條，判決如主文。
中    華    民    國    97    年    7     月    10    日
                  苗栗簡易庭法  官  伍偉華
以上正本係照原本作成。
如不服本判決，應於判決送達後20日內，以判決違背法令為理由
，向本院提出上訴狀並表明上訴理由，及須按他造當事人之人數
附繕本。上訴理由應表明：
  一、原判決所違背之法令及其具體內容。
  二、依訴訟資料可認為原判決有違背法令之具體事實。
如未表明上訴理由者，應於上訴後20日內向本院提出上訴理由。
當事人如對本件訴訟內容有所疑義，得聲請閱卷。
                            書記官  黎 東 成
中    華    民    國    97    年    7     月    10    日


司法院資訊處製作；財團法人民間司法改革基金會備份。
